fr en

Sébastien Coavoux

Architecte Cloud, Devops, Linux

Email: contact@azoplee.com
Disponibilité: Disponible

# A Propos

Je possède 8 ans d'expérience dans le domaine du développement et des opérations (Devops). J'ai une solide expérience dans les technologies cloud, les containers, les logiciels libres et le métier de supervision. Je peux architecturer des pipelines de CI/CD et des déploiment cloud basés sur Kubernetes. Je suis familier de la méthode Agile, possède un bon esprit d'équipe et je communique facilement. Ma grande diversité de mandat m'a permis d'être très ouvert d'esprit et autonome. Mon objectif premier : livrer un travail comme j'aimerais le recevoir

## Expérience

## Azoplee.com

Senior Consultant

Novembre 2019 - présent

#### Client: (Temporairement non divulgé)

Tâche: Audit d'une stack Kubernetes et introduction de Helm

- · Audit de l'architure existante le Cloud Google
- · Detection et amélioration des problème de design et sécurité
- · Amélioration du pipeline de CI/CD avec Helm

Environnement technique: Google Cloud Platform, GKE, Cloud Endpoint, Helm

#### Client: (Temporairement non divulgé)

Tâche: Migration d'une stack applicative d'une base docker à une architecture Kubernetes

- · Audit de l'architecture existante
- Preuve de concept avec une architecture Kubernetes
- · Packaging et automatisation du déploiement

Environnement technique: Kubernetes, Docker, DigitalOcean, Helm, Ansible

#### Client: Nokia

Tâche: Plateforme de scaling

- · Migration d'une application metier de ECS à Kubernetes
- · Packaging et automatisation du déploiement
- · Support de la plateforme et coaching

Environnement technique: EKS, Helm, Gitlab, Openstack, Terraform

# Fon (précédemment XCellAir)

#### Senior Devops Engineer

Mai 2017 - Novembre 2019

Tâche: Plateforme cloud privée

- Installation et configuration d'un serveur Openstack
- · Design de l'architecture du cloud privé
- · Déploiement et configuration d'Openstack avec Chef
- Contribution aux cookbooks Chef d'Openstack Chef pour supporter les dernières versions d'Openstack

Tâche: Pipeline de CI/CD

- · Migration de dépôts de code sources à Gitlab Cloud et training des utilisateurs
- Design et implémentation de CI et CD avec GitlabCI
- · Amelioration de la rapidité d'equipe avec boucle de rétroaction rapide
- · Deploiement d'un gestionnaire d'artifact interne (Nexus)

Tâche: Plateforme de scaling

- Introduction de la technologie Docker dans la compagnie et training des utilisateurs
- Pilotage de l'effort de containérisation des applications métiers et de l'adoption de la technologie
- · Introduction de Kubernetes comme solution de scaling nouvelle génération
- Deploiement de la stack containérisée dans AWS et Openstack (ECS, K8s, docker compose)

Environnement technique : Kubernetes, Docker, AWS, Terraform, Gitlab, Openstack, Chef, Bitbucket, Jenkins, Python, Linux

#### **Nuance Communications**

**Devops Engineer** 

Avril 2016 - Mai 2017

Tâche: Mise a disposition d'une plateforme cloud pour l'installation d'application metier

- · Installation et configuration d'un cluster Kubernetes from scratch
- Developpement de patch pour Kubernetes afin d'ajouter des foncionnalités
- Développment d'un outil pour automatiser l'installation d'un cluster from scratch
- Mise en place d'un CI et et test unitaire pour l'outil d'installation
- Installation, configuration, supervision d'un registry d'image docker utilisé pour les applications locales en production
- Mise d'une architecture de proxy pour répliquer les images docker
- Coaching de nouveaux utilisateurs de Kubernetes
- Integration des nouvelles versions de Kubernetes / Docker etc à l'outil d'installation

Environnement technique : Linux, Python, Kubernetes, Docker, Azure, Go, Portus, Gitlab, DigitalOcean, Ruby

#### **Nuance Communications**

Release and Continuous Integration Engineer

Novembre 2015 - Avril 2016

Tâche: Ameliration de la fiabilité du pipeline d'Integration Continue

- · Installation d'une solution de monitoring maison pour détecter les problèmes serveurs
- Mise en place du approche de container dans le CI pour avoir des agent stateless
- Standardisation de l'installation des agents de CI pour homogénéiser l'infrastructure
- · Automatisation des déploiements avec un outil de gestion de configuration
- Implantation de Salt pour automatiser la configuration

Environnement technique : Linux, Python, Salt, Docker, Bamboo, Sensu, Graphite, Grafana, Ruby

#### Savoir-faire Linux

Free Software Consultant

Avril 2013 - Novembre 2015

#### Client: Société de transport de Montréal

Tâche: Mise en place d'un outil de supervision dans une infrastructure de grande envergure

- · Installation de la solution de supervision en environnement de développement
- · Réalisation d'outil de génération de configuration
- · Développement de plugins de supervision
- · Déploiement dans l'environnement exploitation
- · Mise en place de tests d'intégration continue
- · Tests de performances, tests fonctionnels

Environnement technique : Linux, Python, Shinken, Graphite, Windows Server, WMI, VmWare, Talend, Ossec, Collectd, SNMP

#### Client: Société de développement de la Baie-James

Tâche : Mise à jour de l'outil de supervision et mise sous supervision de nouveaux équipements

- · Mise à jour de l'outil de supervision.
- · Mise sous supervision de nouveaux équipements
- · Ajustement de la supervision aux besoins

Environnement technique: Linux, Python, Shinken, Thruk, Nagvis, Windows Server, WMI, VmWare, SNMP

#### Client: Société québécoise des infrastructures

Tâche: Mise en place et configuration d'un outil de supervision

- · Installation de l'outil de supervision
- Développement de plugins de supervision
- · Création de matériel de formation

Environnement technique : Linux, Python, Shinken, Centreon, MySQL, PHP, Windows Server, WMI, VmWare

## Formation

## Polytech'Grenoble

Ingénieur en Informatique

Spécialité : Réseaux Informatique

2009 - 2012

Thèmes d'étude : Algorithmique, Architecture des Systèmes, Cryptographie, Base de Données, Génie Logiciel, Systèmes d'Exploitation, Réseaux, Communication, Gestion

# **Projets**

### L'Atelier Candide

lateliercandide.ca

Ingénérie des Processus Metiers

2018 - présent

Automatisation des opérations sur l'inventaire

- · Ajout et mise à jour de produits
- · Applications automatiques de promotions
- · Détection de retard dans les livraisons de colis
- · Syncronisation des quantités à travers des sites multiples

Export de données client

- · Récupération de données de Google Analytics
- · Consolidation des données pour application de modèles de prédiction statistiques

Environnement technique: Python, Google Analytics, Shopify

# Alignak

Développeur principal

2015 - 2018

#### Framework de supervision libre

Refonte majeure du logiciel pour suivre les standards de développement Python

- Application des règles de style PEP8 et Pylint sur le code
- Ajout de tests fonctionnels et unitaires (non régression)
- Application des bonnes méthodes de développement (revue de code, analyse de qualité,
   CI)
- · Packaging automatique

Environnement technique: Python, Travis, Docker, Dpkg

Sébastien Coavoux - contact@azoplee.com